【裁判字號】    98,聲,616
【裁判日期】    980619
【裁判案由】    返還提存物
【裁判全文】
臺灣桃園地方法院民事裁定               98年度聲字第616號
聲  請  人  國泰世華商業銀行股份有限公司
法定代理人  戊○○
代  理  人  己○○
相  對  人  唐都建設開發股份有限公司
兼上一人
法定代理人  丙○○
                      8
相  對  人  乙○○
            甲○○
            丁○○
上列當事人間聲請返還提存物事件，本院裁定如下：
    主  文
本院九十五年度存字第二一０號提存事件，聲請人所提存之提存
物即台北市政府建設公債八十九年度第二期債券，面額新台幣伍
佰萬元壹張（票號：KG０００一一九、附息票第六- 七期），准
予返還。
    理  由
一、按訴訟終結後，供擔保人證明已定20日以上之期間，催告受
    擔保利益人行使權利而未行使，或法院依供擔保人之聲請，
    通知受擔保利益人於一定期間內行使權利並向法院為行使權
    利之證明而未證明者，法院應依供擔保人之聲請，以裁定命
    返還其提存物，民事訴訟法第104 條第1 項第3 款定有明文
    。又該條之規定，於其他依法令供訴訟上之擔保者，準用之
    ，同法第106 條亦定有明文。而此所謂訴訟終結，固應從廣
    義解釋，包括撤銷假扣押或假處分裁定及執行程序終結在內
    。惟強制執行法第132 條已於民國85年10月9 日修正增列第
    3 項規定債權人收受假扣押或假處分裁定後已逾30日者不得
    聲請執行。故假扣押或假處分之供擔保人，於法院撤銷假扣
    押或假處分之執行後，如該假扣押或假處分裁定已逾上開30
    日期間而不得聲請執行時，自不因供擔保人未聲請撤銷假扣
    押或假處分裁定，而影響其依民事訴訟法第106 條準用同法
    第104 條第1 項第3 款規定行使定期催告及返還擔保物之權
    利（最高法院88年度台抗字第682 號裁判意旨參照）。
二、本件聲請意旨略以：聲請人依銀行法及金融機構合併法規定
    ，向主管機關申請許可於96年12月29日起概括承受中聯信託
    投資股份有限公司之資產、負債及營業，有行政院金融監督
    管理委員會金管銀(六)字第09600482330 號函影本在卷可參，
    合先敘明。聲請人前遵本院89年度全九字第954 號假扣押裁
    定，並以本院89年度存字第812 號提存事件提存後，對相對
    人之財產假扣押執行在案。嗣聲請人聲請變換提存物，先後
    經本院89年度聲字第1009號裁定准予變換，以本院90年度存
    字第504 號變換提存物；本院91年度聲字第993 號裁定准予
    變換，以本院92年度存字第117 號變換提存物；本院94年度
    聲字第1555號裁定准予變換，以本院95年度存字第210 號變
    換為台北市政府建設公債89年度第2 期債票，面額新台幣50
    0 萬元乙張、票號：KG000119（含息票第6-7 期）。茲因供
    擔保人即聲請人撤回假扣押執行之聲請，訴訟程序已告終結
    ，並聲請本院發函催告相對人於21日內行使權利，惟期限已
    屆而未見相對人行使，爰依法聲請裁定返還上開擔保金等語
    ，並提出本院89年度全九字第954 號假扣押裁定、89年度存
    字第812 號提存書、91年度聲字第993 號准予變換提存物裁
    定暨確定證明書、92年度存字第117 號提存書、94年度聲字
    第1555號准予變換提存物裁定暨確定證明書、95年度存字第
    210 號提存書、97年12月11日桃院永89執全九字第698 號民
    事執行處撤回執行函各1 件（均影本）為證。
三、聲請人上開所主張對相對人供擔保後為假扣押，嗣該假扣押
    執行經聲請人撤回，本件假扣押之執行程序已告終結等事實
    ，經本院審核上開證物，並依職權調閱本院89年度全字第95
    4 號假扣押卷宗（含執行卷宗）、89年度存字第812 號擔保
    提存卷宗、90年度存字第504 號擔保提存卷宗、95年度存字
    第210 號擔保提存卷宗查核無訛，堪信屬實，本件應認已符
    合上述「訴訟終結」之要件。又聲請人向本院聲請以98年度
    聲字第17號通知行使權利事件發函限期催告相對人就聲請人
    前開假扣押之執行所受之損害行使權利，該通知函分別於98
    年2 月4 日補充送達於相對人唐都建設開發股份有限公司及
    相對人丙○○之住所、98年2 月6 日寄存送達於相對人甲○
    ○住所地之派出所、98年2 月4 日補充送達於丁○○之住所
    、98年3 月12日補充送達於相對人乙○○之住所等情，亦據
    本院調閱98年度聲字第17號通知行使權利卷宗查明無誤。而
    相對人迄未對供擔保人即聲請人行使權利，有本院民事紀錄
    科查詢表2 紙及台北地方法院98年5 月27日北院隆文人字第
    0980003309號函附卷可稽。又雖聲請人未聲請撤銷本件假扣
    押裁定，惟聲請人於89年3 月23日收受該假扣押裁定，至今
    已逾30日以上，揆諸首揭強制執行法第132 條第3 項之規定
    ，其無從再本於前開假扣押裁定為假處分執行之可能，相對
    人若有損害業已告確定，將來已無繼續受損之虞。從而，聲
    請人聲請返還擔保金，核無不合，應予准許。
四、依民事訴訟法第104 條第1 項第3 款、第106 條，裁定如主
    文。
中    華    民    國    98    年    6     月    19    日
                  民事第一庭    法  官  范明達
以上正本係照原本作成
如對本裁定抗告須於裁定送達後10日內向本院提出抗告狀，並應
繳納抗告裁判費新台幣1,000 元。
中    華    民    國    98    年    6     月    22    日
                                書記官  張豐松


司法院資訊處製作；財團法人民間司法改革基金會備份。
